【裁判字號】    97,交聲,53
【裁判日期】    970724
【裁判案由】    聲明異議
【裁判全文】
臺灣彰化地方法院交通事件裁定    九十七年度交聲字第五三號
原處分機關  交通部公路總局臺中區監理所彰化監理站
異  議  人
即受處分人  乙○○
送達代收人  林寶珠
上列受處分人因違反道路交通管理處罰條例案件，對於交通部公
路局臺中區監理所彰化監理站九十六年十二月二十六日所為之處
分（彰監四字第裁六四─ＤＢ0000000號），聲明異議，
本院裁定如下：
    主  文
異議駁回。
    理  由
一、原處分機關係以：本案為桃園縣政府警察局八德分局於民國
    九十六年十一月二日以彰警交字第ＤＢ0000000號違
    規通知單，當場舉發異議人即受處分人乙○○駕駛車牌號碼
    ＧＢＲ─六四九號重型機車，於九十六年十一月二日下午十
    時三十一分許，在彰化縣八德市國防大學入口「闖紅燈」違
    規，爰依道路交通管理處罰條例第五十三條第一項及第六十
    三條第一項之規定，裁處異議人新臺幣一千八百元，並記違
    規點數三點等語。異議人即受處分人乙○○則以：伊確有於
    九十六年十一月二日下午二時三十一分許，騎乘車牌號碼Ｇ
    ＢＲ─六四九號重型機車，行經桃園縣八德市○○路國防大
    學入口，然當時伊係以正常速度行駛，約過二、三公里後，
    警方將其攔停，告知其闖紅燈，惟其並無闖紅燈之違規行為
    ，員警未提出其有闖紅燈之證明資料，且警方路檢未設立標
    示，對其攔停舉發有違規定云云而提出聲明異議。
二、按「汽車駕駛人，行經有燈光號誌管制之交岔路口闖紅燈者
    ，處新臺幣一千八百元以上五千四百元以下罰鍰。」，道路
    交通管理處罰條例第五十三條第一項定有明文。又汽車駕駛
    人有前開道路交通管理處罰條例第五十三條第一項所定之情
    形時，除依原條文處罰鍰外，並予記點三點，道路交通管理
    處罰條例第六十三條第一項第三款亦著有明文。
三、經查：（一）證人即當場舉發員警甲○○於本院訊問時到庭
    具結證稱：「（問：本件是否你在現場舉發異議人闖紅燈？
    ）是的。（問：舉發情形？）當時我的勤務是當日晚上十時
    到十二點的定點路檢，路檢時發現異議人騎乘的機車闖紅燈
    ，．．．我發現後，發動機車往前前行，．．．過了八德分
    局就將異議人攔下。．．．（問：有無親眼很明確看到異議
    人騎乘機車闖紅燈？）我有親眼看到，而且不會判斷錯誤，
    而且當時只有一輛機車。（問：異議人是在紅燈亮了多久闖
    紅燈？）是在變換成紅燈約三、四、五秒後，異議人騎乘機
    車闖過靠近他那邊的停止線。．．．（問：你騎乘多遠，才
    追到異議人，並將他攔下？）從我定檢處到攔下異議人約七
    至八百公尺。．．．（問：當天在定檢的警察一共幾位？）
    我和另一個同事蕭興龍。（問：蕭興龍是否有看到異議人闖
    紅燈？）有。」等語綦詳，核與卷附蕭興龍警員製作之職務
    報告書所載之情節相符。（二）又交通警察製單舉發違反道
    路交通管理處罰條例所列之違規事實，本質上為行政處分，
    係公務員基於職務上之權力，依法就特定之具體事件所為之
    具公法上效果之單方面行政行為，基於公務員為公法上行為
    具有公信力之原則，該行政行為本可被推定為真正，且依本
    案卷證並無任何積極證據足以證明舉發員警有何不當或違法
    之處，並經證人甲○○於本院訊問時到庭具結證述，足信為
    真。（三）再按「道路交通管理之稽查，違規紀錄，由交通
    勤務警察，或依法令執行交通稽查任務人員執行之。」、「
    交通勤務警察或依法令執行交通稽查任務人員，對於違反道
    路交通管理事件之稽查，應認真執行；其有不服稽查而逃逸
    之人、車，得追蹤稽查之。」，道路交通管理處罰條例第七
    條第一項，及依前開條例第九十二條第四項授權所定之「違
    反道路交通管理事件統一裁罰基準及處理細則」第十條分別
    定有明文；又行為人有交通違規行為時，交通勤務警察舉發
    違反道路交通管理事件，應填製舉發違反道路交通管理事件
    通知單，且應當場查記車輛牌照及駕駛人之駕駛執照號碼（
    或身分證統一編號），經驗明並填製通知單後，即將執照發
    還之，「違反道路交通管理事件統一裁罰基準及處理細則」
    第十一條第一項、第十七條亦分別著有明文。是本案警方依
    前揭法令規定，於發現異議人有闖紅燈之違規行為後，隨即
    騎駛機車而在距離違規地點僅數百公尺之現場，對異議人予
    以稽查，並製發舉發違反道路交通管理事件通知單，並無不
    合，異議人質疑警方之舉發程序有違規定，容係對法令之誤
    解。（四）綜上所陳，異議人有於上揭時、地，騎乘機車闖
    越紅燈之違規行為，堪以認定；異議人辯稱：伊並未闖紅燈
    及警方之舉發程序有違規定云云，均無可採。從而，原處分
    機關爰引道路交通管理處罰條例第五十三條第一項、第六十
    三條第一項第三款之規定，裁處為駕駛人之異議人新臺幣一
    千八百元，並記違規點數三點，合無不當；本件異議為無理
    由，應予駁回。
據上論斷，應依道路交通案件處理辦法第十九條，裁定如主文。
中    華    民    國  九十七  年    七   月  二十四  日
                  交通法庭  法  官  李雅俐
以上正本證明與原本無異
如不服本裁定，應於裁定送達後5日內，向本院提出抗告狀。
中    華    民    國  九十七  年    七   月  二十四  日
                            書記官  陳秀娟


司法院資訊處製作；財團法人民間司法改革基金會備份。
